臺灣臺中地方法院刑事判決　　　　　　　 96年度訴字第288號
公　訴　人　臺灣臺中地方法院檢察署檢察官
被　　　告　甲○○
指定辯護人　本院公設辯護人乙○○
上列被告因違反槍砲彈藥刀械管制條例案件，經檢察官提起公訴
（95年度偵字第19127號），本院判決如下：
    主  文
甲○○未經許可，寄藏可發射子彈具有殺傷力之改造手槍，處有
期徒刑年陸月，併科罰金新臺幣拾萬元，罰金如易服勞役，以
新臺幣壹仟元折算壹日。扣案具有殺傷力之改造手槍壹枝（含彈
匣貳個）及制式子彈陸顆，均沒收。
    事  實
甲○○於民國95年8 月22月，向綽號「阿賢」之友人催討新臺幣
（下同）96,000元債務，因「阿賢」身上沒有現金，遂於翌日持
具殺傷力之改造手槍1 枝（含彈匣2 個，槍枝管制編號00000000
00號。該手槍係仿BERETTA 廠92FS型半自動手槍製造之槍枝，去
除槍管內阻鐵並加裝金屬襯管而成之改造手槍）及具直徑8.8mm
金屬頭有殺傷力之土造子彈1 顆（已試射）、口徑9mm 之有殺傷
力之制式子彈8 顆（已試射2 顆）、不具殺傷力口徑9mm 之制式
子彈2 顆（其中1 顆發射動能不足，另1 顆無法擊發，此部分不
構成犯罪），至甲○○位於臺中市○○區○○路471 號住處，表
示要先寄放在該處，日後有錢時再拿錢來還甲○○，甲○○遂予
以允諾收受，而未經許可，寄藏上開具殺傷力之改造手槍1 枝及
具殺傷力之子彈9 顆。
    理  由
一、認定犯罪事實所憑之證據及理由
  (一)被告就上開事實業於本院95年3 月7 日審理時，當庭供述明
    確。
  (二)臺中市警察局第六分局於95年8 月24日下午5 時30分，持本
    院以95年度聲搜字第3200號核發之搜索票，至被告位於臺中
    市○○區○○路471 號住處搜索，當場在被告右前褲袋內查
    獲彈匣1 個（內有子彈11顆），被告旋即帶同警方至其2 樓
    房間，並在被告之黑色皮包內查獲手槍1 枝，此業據被告於
    警詢中供述明確，並有本院95年度聲搜字第3200號搜索票影
    本1 張、臺中市警察局第六分局搜索扣押筆錄影本、扣押物
    品目錄表影本各1 份在卷可稽，並有上開手槍1 枝、子彈11
    顆扣案可資佐證。
  (三)扣案之手槍及子彈送內政部警政署刑事警察局鑑定結果如下
    ：(一)改造手槍1 枝（含彈匣2 個，槍枝管制編號0000000000
    ），認係由仿BERETTA 廠92FS型半自動手槍製造之槍枝，去
    除槍管內阻鐵並加裝金屬襯管而成之改造手槍，機械性能良
    好，可擊發適用子彈，認具殺傷力。(二)子彈11顆：(1)1 顆認
    係土造子彈（具直徑約8.8mm 金屬彈頭），經實際試射，可
    擊發，認具殺傷力。(2)6 顆認係9mm 制式子彈，認具殺傷力
    。(3)2 顆認係口徑9mm 制式子彈，經實際試射結果，可擊發
    ，認具殺傷力。(4)1 顆認係口徑9mm 制式子彈，雖可擊發，
    惟發射動能不足，認不具殺傷力。(5)1 顆認係口徑9mm 制式
    子彈，經檢視，彈底具撞擊痕跡，經實際試射，無法擊發，
    認係不發彈。此有內政部警政署刑事警察局95年9 月14日刑
    鑑字第0950131222號槍彈鑑定書1份在卷可稽。
二、對被告辯解之判斷：
  (一)被告於本院審理時辯稱：「阿賢」將扣案之槍彈包起來，拿
    到北屯路471 號住處給伊，伊拆開看，發現是槍，就問「阿
    賢」這把槍是真的還是假的，「阿賢」說該槍是玩具槍云云
    。指定辯護人則據此為被告辯護稱：「阿賢」跟被告說扣案
    之手槍是玩具槍，被告因為相信「阿賢」，而沒有加以試驗
    ，且被告是否有試射，並無證據可以證明。被告主觀上既認
    定是玩具手槍，則被告對於殺傷力並無認識等語。
  (二)扣案改造手槍具有完整之手槍外形，並有相當之重量，而扣
    案子彈均係金屬材質，且其中制式子彈彈底多有「9mm 」字
    樣，常人依上開特徵加以判斷，就該手槍及子彈可能具有殺
    傷力一事，於主觀上均能有所認識。且被告供稱「阿賢」因
    為無法立即償還被告96,000元，而將上開槍彈放寄放在被告
    住處，應認「阿賢」有以該槍彈做為債務擔保之意，倘該手
    槍僅係玩具槍，豈能有96,000元之擔保價值，被告又豈會願
    意接受。綜合上述，足認被告主觀上確係知道扣案之手槍1
    枝及子彈9 顆具有殺傷力，其辯解不足採信。
三、論罪科刑之理由
  (一)被告所為係犯槍砲彈藥刀械管制條例第8 條第4 項之未經許
    可寄藏具殺傷力之改造手槍罪、同條例第12條第4 項未經許
    可寄藏子彈罪。
  (二)被告以一行觸犯上開二罪名，係想像競合犯，應從較重之槍
    砲彈藥刀械管制條例第8 條第4 項之未經許可寄藏具殺傷力
    之改造手槍罪處斷。
  (三)審酌被告未經許可寄藏手槍、子彈，嚴重危害社會治安，且
    其所寄藏之子彈數量不少，及其犯罪後猶設詞飾卸，意圖脫
    罪，顯無悔意之態度等一切情狀，量處如主文所示之刑，並
    就所處罰金部分諭知易服勞役之折算標準。
  (四)扣案具有殺傷力之改造手槍1 枝（含彈匣2 個）及制式子彈
    6 顆，係違禁物，應依刑法第38條第1 項第1 款之規定宣告
    沒收。經試射之土造子彈1 顆及制式子彈2 顆，其彈藥部分
    因擊發而燃燒殆盡，其餘部分亦裂解為彈頭及彈殼，均已不
    具子彈之外型及功能，均不具殺傷力，非屬違禁物，亦非供
    被告犯罪所用之物，無庸宣告沒收，併此敘明。
四、適用之法律
  (一)刑事訴訟法第299條第1項前段。
  (二)槍砲彈藥刀械管制條例第8條第4項、第12條第4項。
  (三)刑法第11條前段、第55條、第42條第3 項、第38條第1 項第
    1 款。
中　　華　　民　　國　　96　　年　　3 　　月　　21　　日
                  刑事第八庭  審判長法  官  林慧英
                                    法  官  簡源希
                                    法  官  陳慧珊
上正本證明與原本無異。
如不服本判決，應於判決送達後10日內向本院提出上訴狀（應附
繕本），上訴於臺灣高等法院臺中分院。
                                    書記官  施玉卿
中　　華　　民　　國　　96　　年　　3 　　月　　21　　日
【附錄本案論罪科刑法條】
槍砲彈藥刀械管制條例第8條第4項：
未經許可，持有、寄藏或意圖販賣而陳列第 1 項所列槍枝者，處
 3 年以上10年以下有期徒刑，併科新臺幣700 萬元以下罰金。
槍砲彈藥刀械管制條例第12條第4項
未經許可，持有、寄藏或意圖販賣而陳列子彈者，處 5 年以下有
期徒刑，併科新台幣 300 萬元以下罰金。
